臺灣苗栗地方法院民事小額判決　　　　　　　　　　　九十年度苗小字第二四七號
　　原　　　告　甲○○
　　訴訟代理人　乙○○
　　被　　　告　丙○○
右當事人間請求侵權行為損害賠償事件，本院判決如左：
    主    文
被告應給付原告新台幣參萬肆仟捌佰柒拾玖元，及自民國九十年九月十三日起至清償
日止，按年利率百分之五計算之利息。
原告其餘之訴駁回。
訴訟費用新台幣伍佰壹拾壹元由被告負擔，訴訟費用新台幣參佰肆拾壹元由原告負擔
。
本判決於原告勝訴部分得假執行。
    事實及理由
壹、原告之聲明：被告應給付原告新台幣（下同）六萬零七百九十元，及自起訴狀繕
    本送達翌日起至清償日止，按年利率百分之五計算之利息，並願供擔保聲請宣告
    假執行。
貳、事實摘要：
一、原告方面：緣原告於民國九十年八月十六日時借車予訴外人乙○○，訴外人於同
    日十四時三十分許駕駛該車號為ＭＨ—００八二號車輛在苗栗縣頭份鎮○○路口
    時，遭被告駕駛車號Ｗ四—八八五０號汽車，因被告疏未注意於行經前揭路段與
    光華北街口時，因違規闖紅燈，致碰撞訴外人乙○○所駕駛之系爭車輛，致原告
    所有之系爭車輛受損，經原告將前開車輛送修車廠估價，需支出板金、拆裝及漆
    價之工資共三萬二千元，零件費用共二萬八千七百九十元，共計六萬零七百九十
    元，始能將該車回復原狀。原告已將系爭車輛送修車廠修復，被告就本件車禍之
    發生應負擔全部之責任，為此依民法第一百八十四條第一項前段之規定，請求被
    告給付修復系爭車輛之零件及工資費用計六萬零七百九十元，及自起訴狀繕本送
    達翌日起至清償日止，按年利率百分之五計算之利息。
二、被告方面：被告雖有違規行為，然系爭車禍係因訴外人乙○○駕駛系爭車輛，因
    未注意車前狀況，衝撞被告左側車頭，致被告撞到對向路邊之電線杆，車頭毀損
    ，被告亦支出修費用計十五萬八千二百五十元，被告亦為被害人之一，原告係與
    有過失，應減輕被告之給付責任。
參、法院之判斷：
一、查原告主張被告於九十年八月十六日駕駛車號為Ｗ四—００八二號車輛在苗栗縣
    頭份鎮○○路口與光華北街口前，因被告疏未注意而違規闖越紅燈，而撞及訴外
    人乙○○駕駛之原告所有之系爭車輛，致原告所有系爭車輛受損，經原告將前開
    車輛送修車廠估價，需支出板金、漆價及拆裝之工資共三萬二千元，零件費用共
    二萬八千七百九十元，共計六萬零七百九十元，始能將該車回復原狀。原告已將
    系將車輛送廠修復等情，業據其提出車禍肇事現場照片暨系爭車損照片六幀汽車
    保險理賠計算書、行車執照、駕駛執照、車損照片及統一發票為證，經核屬實，
    被告對於其有違規行為乙節亦不爭執，並經本院向苗栗縣警察局頭份分局調取本
    件車禍之道路交通事故調查表、調查筆錄核閱無訛。按汽車行駛至交岔路口，其
    行進、轉彎應遵守燈光號誌或交通警察之指示，遇有交通警察指揮與燈光號誌並
    用時，以交通警察之指揮為準；又按汽車在雙向二車道行駛時，均應在遵行車道
    內行駛，道路交通安全規則第一百零二條第一項第一款、第九十七條第一款定有
    明文。查被告駕駛車輛，本應於其車道內行駛，且當時天候晴、光線充足、路面
    乾燥、無障礙物，有卷附之道路交通事故調查表可稽，是被告當時並無不能注意
    之情事，竟疏未注意闖越紅燈，以致撞擊系爭車輛，其有過失甚明。另本件車禍
    經送請台灣省竹苗區車輛行車事故鑑定委員會鑑定肇事責任結果，該會亦認定被
    告丙○○駕駛自小客車沿光華街由西往東方向行駛，在設有交通管制號誌正常運
    作之交岔路應遵守號誌指示行駛，且應在遵行車道內行駛，又訴外人乙○○駕駛
    自小客車沿信義路由北往南方向行駛，屬綠燈號誌之一方，路權優先。被告駕駛
    自小客車未遵守號誌指示行駛且未在遵行車道內行駛為肇事原因。訴外人乙○○
    駕駛自小客車無肇事因素等語，有該會民國九十年十二月三十一日竹鑑字第九０
    一三四五號函及所附鑑定意見書附卷可稽，足徵本件車禍之發生確實肇因於被告
    駕駛自小客車違規闖越紅燈且未在遵行車道內行駛之過失所致。從而，原告主張
    被告過失肇事乙節，應堪採信。揆諸前揭說明，被告主張本件車禍肇事原告亦與
    有過失，而被告上開車輛受損，且支出修理費用達十五萬八千二百五十元，此部
    分應減輕被告之給付責任乙節，即無理由，並不足採。是原告訴請被告賠償損害
    ，自無不合。
二、按故意或過失，不法侵害他人之權利者，負損害賠償責任。次按不法毀損他人之
    物者，應向被害人賠償其物因毀損所減少之價額，民法第一百八十四條第一項前
    段、第一百九十六條分別定有明文。又按物被毀損時，被害人除得依民法第一百
    九十六條請求賠償外，並不排除民法第二百十三條至第二百十五條之適用。依民
    法第一百九十六條請求賠償物被毀損所減少之價額，得以修復費用為估定之標準
    ，但以必要者為限（例如修理材料以新品換舊品，應予折舊，參最高法院七十七
    年度第九次民事庭會議決議）。查原告主張其所有之前開車輛因前揭車禍受損所
    支出之車損修理費用，其中零件費用為二萬八千七百九十元及工資三萬二千元，
    共計六萬零七百九十元，其項目、單價及金額等，業據原告提出祥成汽車保養廠
    估價單及統一發票影本附卷足稽，被告對於前開私文書形式之真正，不予爭執，
    應堪信為真實，而系爭車輛維修所列估價單之項目，依市場行情計列，應無滲水
    膨脹之虞，亦堪稱合理，自應憑採。又原告以修繕費用作為請求依據時，即須將
    新零件更換舊零件之零件折舊部分予以扣除，復查本件原告所有之系爭自小客車
    ，係於八十年一月領牌使用，有行車執照影本一份在卷可證，則算至本件車禍發
    生時，實際使用日數約為十年七個月，依前揭說明，以新品換舊品而更換之零件
    ，即應予折舊。而依行政院（七九）財字第０六七０號令所頒之「固定資產耐用
    年數表」自用小客車之耐用年數為五年，採用定率遞減法計算其折舊，每年折舊
    率為千分之三六九，又依所得稅法第五十四條第三項：「採用定率遞減法者，其
    最後一年度之未折減餘額，以等於成本十分之一為合度。」之規定計算，則原告
    關於零件部分得請求之金額為前開零件費用之十分之一即二千八百七十九元，合
    計原告得請求被告給付之金額為工資三萬二千元加零件費用二千八百七十九元共
    三萬四千八百七十九元。從而，原告基於侵權行為損害賠償之法律關係，請求被
    告給付三萬四千八百七十九元及自起訴狀繕本送達被告翌日即九十年九月十三日
    起至清償日止，按週年利率百分之五計算之法定遲延利息，即無不合，應予准許
    。原告逾此部分之請求，即屬無據，為無理由。
肆、本件係小額訴訟事件，就被告敗訴部分，爰依民事訴訟法第四百三十六條之二十
    之規定，依職權宣告假執行，至原告陳明願供擔保請准宣告假執行，僅係促使法
    院之職權發動，爰不另為駁回假執行之諭知。
伍、據上論結，本件原告之訴為一部有理由，一部無理由，依民事訴訟法第四百三十
    六條之二十三、第四百三十六條第二項、第七十九條但書、第四百三十六條之二
    十，判決如主文。
中　　　華　　　民　　　國　　九十一　　年　　　三　　　月　　　七　　　日
                                  臺灣苗栗地方法院苗栗簡易庭
~B法　　　官　林靜雯
右為正本，係照原本作成。
如對本判決上訴，須於判決送達後廿日內向本院提出上訴狀。
~B法院書記官　張茹茵
中　　　華　　　民　　　國　　九十一　　年　　　三　　　月　　　七　　　日
